臺灣臺中地方法院刑事判決　　　　　　 100年度易字第2676號
公　訴　人　臺灣臺中地方法院檢察署檢察官
被　　　告　江文彬
被　　　告　張世週
被　　　告　李瑞麟
上列被告因傷害等案件，經檢察官提起公訴（100年度偵字第
7188號），本院判決如下：
    主    文
江文彬共同犯傷害罪，處有期徒刑參月，如易科罰金，以新台幣
壹千元折算壹人。
張世週共同犯傷害罪，處有期徒刑參月，如易科罰金，以新台幣
壹千元折算壹人。
李瑞麟無罪。
    犯罪事實
一、江文彬（綽號「阿彬」）、張世週（綽號「大支」）、李瑞
    麟（綽號「三六」）三人同為臺中烏日高鐵站招攬乘客之計
    程車司機，因李瑞麟未加入張世週、江文彬所召集之車隊組
    織，平日於臺中烏日高鐵站臨時停車位招攬乘客時屢受江文
    彬之驅趕及排擠，並聽聞張世週對外放風聲要找人教訓他，
    李瑞麟於民國（下同）99年8月4日19時許酒後於臺中市○○
    區○○路1段35巷69號住處睡醒時，思及平日於臺中烏日高
    鐵站招攬乘客時所受之委屈，心生不滿，即於同日20時18分
    05 秒至20時24分38秒間、20時42分50秒至20時45分49秒間
    以所持用之行動電話門號0000-000000接續撥打江文彬所持
    用之行動電話門號0000-000000，又於21時03分33秒至21時
    05分34秒間、22時20分08秒至22時20分24秒間以所持用之行
    動電話門號0000-000000接續撥打張世週所持用之行動電話
    門號0000-000000，適江文彬、張世週當時正與同為計程車
    司機之鍾建明、林碧珠於臺中市○○路上牛肉麵店吃飯，李
    瑞麟於電話中一再質問江文彬及張世週為何放風聲說要找人
    打他，並要江文彬、張世週出來講清楚，江文彬、張世週本
    想李瑞麟係酒醉胡言亂語不予理會，惟李瑞麟一再對張世週
    挑釁稱：「如不出來就是俗仔（台語）！不出來我就讓你死
    得很難看！（台語）」等語（此部分經檢察官起訴李瑞麟涉
    犯恐嚇危害安全罪部分，經本院諭知無罪，詳如後述），張
    世週被激怒後心生惱火，張世週與江文彬夥同七名不詳真實
    姓名年籍之成年男子（起訴書記載為數人，李瑞麟指訴為十
    幾人，因本院依證人曾人文所述能確定先後毆打李瑞麟者，
    連江文彬、張世週二人共為九人，是依罪證有疑利於被告之
    原則，本院認定為其他共犯為七人）邀約李瑞麟至臺中市○
    ○區○○路與新平路口見面，張世週與江文彬先與其中四名
    成年男子於同日22時48分16秒許共同搭乘車牌號碼7559-ZD
    之BMW自小客車及其他車輛到達現場，於同日22時53分33秒
    見李瑞麟現身，張世週、江文彬及四名成年男子即基於共同
    傷害李瑞麟身體之犯意聯絡，趨前共同靠近李瑞麟之身體，
    江文彬先質問李瑞麟稱：「你在嗆什麼？」，李瑞麟回稱：
    「都是你在設局！」，此時張世週、江文彬身後之四名成年
    男子即出手毆打李瑞麟，李瑞麟發現張世週、江文彬等人多
    勢眾，苗頭不對，轉頭就跑，卻不慎跌倒在地，張世週、江
    文彬及四名成年男子隨即將李瑞麟團團圍住，乘李瑞麟無法
    逃脫跌倒在地時，以手打及腳踹方式毆打李瑞麟，此時另三
    名成年男子共同搭乘另一部車輛到現場，亦跳下車以腳踢方
    式毆打倒在地上之李瑞麟，致李瑞麟身體受有臉部21公分
    擦傷、32擦傷、68公分血腫、54公分擦傷、106公
    分血腫、20.3公分擦傷、胸腹部19公分紅腫、153公
    分紅腫、頸肩部82公分紅腫、85公分紅腫、腿部33公
    分擦傷、43公分擦傷、11公分擦傷、43公分擦傷、左
    耳83公分紅腫、頭部118公分擦傷併血腫、85公分紅
    腫、背部55公分紅腫、156公分紅腫、指部2公分擦傷、
    10.2公分擦傷、臂部33公分擦傷、33公分擦傷、11公
    分擦傷等傷害，張世週、江文彬及七名成年男子共同毆打李
    瑞麟約十幾秒後即一哄而散，於同日22時55分31秒江世週、
    江文彬與七名成年男子各自搭乘原先之車輛離開現場，李瑞
    麟則由在現場勸架不成同為計程車司機曾人文（綽號「鐵牛
    」）護送至行政院衛生署臺中醫院就醫，李瑞麟於99年12月
    28日持行政院衛生署臺中醫院之驗傷診斷書至臺中市政府警
    察局太平分局太平派出所提出傷害告訴，而查悉上情。
二、案經李瑞麟訴由臺中市政府警察局太平分局太平派出所報告
    臺灣臺中地方法院檢察署檢察官偵查起訴。
    理  由
壹、有關於證據能力部分：
一、按刑事訴訟法第159條之1規定：被告以外之人於審判外向法
    官所為之陳述，得為證據。被告以外之人於偵查中向檢察官
    所為之陳述，除顯有不可信之情況者外，得為證據。此係因
    上開偵查中向檢察官所為之陳述雖仍為審判外之陳述，但立
    法者衡量刑事訴訟法規定檢察官代表國家偵查犯罪、實施公
    訴，依法有訊問被告、證人、鑑定人之權，且實務運作時，
    偵查中檢察官向被告以外之人所取得之陳述，原則上均能遵
    守法律規定，不致違法取供，其可信性極高，為兼顧理論與
    實務為由，而對「被告以外之人於偵查中向檢察官所為之陳
    述」，例外規定除有顯不可信之情況者外，得為證據。本案
    證人林碧珠、鍾建明、曾人文等人於檢察官偵訊時所為之陳
    述，本院審酌證人林碧珠、鍾建明、曾人文等人於檢察官偵
    訊時係經檢察官告知具結之義務及偽證之處罰，並命證人朗
    讀結文後具結，衡情證人林碧珠、鍾建明、曾人文等人自必
    小心謹慎以免觸犯偽證罪，且被告江文彬、張世週於本院審
    理時均未提出、主張任何可供證明證人林碧珠、鍾建明、曾
    人文等人上開於檢察官偵訊時經具結後所為之陳述，究有如
    何之「顯有不可信之客觀情況」以供本院得以調查審認，足
    認證人林碧珠、鍾建明、曾人文等人於檢察官偵訊時經具結
    結證所為之證詞，得為證據，而有證據能力。
二、卷附之被害人李瑞麟受傷照片影本（附於警卷第18、19頁）
    及臺中市○○區○○路、中興路口監視器翻拍照片影本（附
    於警卷第20頁）等，均係屬機械性紀錄特徵，也就是認識對
    象的是攝影機、照相機鏡頭，透過鏡頭形成的畫面映寫入膠
    卷或以數位方式存入特定設備內，然後還原於照相紙上，故
    相片中不含有人的供述要素，再現實情形與作為傳達結果的
    攝影、照相，在內容上的一致性是透過機械的正確性來加以
    保障的，在攝影、照相中，並不存在人對現實情形的知覺、
    記憶，在表現時經常可能發生的錯誤（如知覺的不準確、記
    憶隨時間推移而發生的變化），故攝影及照相當然是非供述
    證據，並無傳聞法則之適用，惟上開照片既係透過攝影機、
    相機拍攝後經洗印所得，且與本案犯罪事實具有關聯性，經
    查又無不得作為證據之事由，依法自得作為證據。
三、本案卷內所附之被害人李瑞麟行政院衛生署臺中醫院驗傷診
    斷書（附於警卷第17頁），固屬被告以外之人於審判外之書
    面陳述，惟公訴人及被告江文彬、張世週迄本院言詞辯論終
    結前並未聲明異議，復經本院審酌前開書面陳述作成時之情
    況，與上開診斷證明書乃醫院醫師本於專業知識所作成，具
    有相當之中立性，又查無其他顯有不可信之情況，且對本案
    被告江文彬、張世週被訴傷害之待證事項具有相當關聯性，
    依刑事訴訟法第159條之4之規定，認應有證據能力。
四、按證據能力乃證據資料容許為訴訟上證明之資格，屬證據形
    式上之資格要件；至證據之證明力，則為證據之憑信性及對
    於待證事實實質上之證明價值。證據資料必須具有證據能力
    ，容許為訴訟上之證明，並在審判期日合法調查後，始有證
    明力可言，而得為法院評價之對象。又修正後刑事訴訟法第
    159條之4規定，可作為證據之文書有：一、除顯有不可信之
    情況外，公務員職務上製作之紀錄文書、證明文書。二、除
    顯有不可信之情況外，從事業務之人於業務上或通常業務過
    程所須製作之紀錄文書、證明文書。三、除前二款之情形外
    ，其他於可信之特別情況下所製作之文書。而該法條第2款
    所稱從事業務之人於業務上或通常業務過程所須製作之紀錄
    文書、證明文書，因係於通常業務過程不間斷、有規律而準
    確之記載，且大部分紀錄係完成於業務終了前後，無預見日
    後可能會被提供作為證據之不實登載動機，不實之可能性小
    ，除非該等紀錄文書或證明文書有顯然不可信之情況，否則
    有承認其為證據之必要；因此，採取上開文書作為證據，應
    注意該文書之製作，是否係於例行性之業務過程中，基於觀
    察或發現而當場或即時記載之特徵。經查，本院卷附由被害
    人李瑞麟提出門號0000-000000之受信通信紀錄查詢結果、
    通話明細報表（見偵卷第59頁、本院卷第40至41頁、63至64
    頁），本係由該電信業者（即中華電信）為計算電話通話費
    用，而以電信業者管控中之電腦設備逐筆紀錄通話門號之通
    話日期、時間長短、通話對方門號等。則上開門號通聯調閱
    查詢單，顯非為訴訟上之特定目的而製作，而係屬於通常業
    務過程中不間斷的有規律記載，是其記載者，不具有個案性
    質，自係屬於從事業務之人於業務上或通常業務過程所須製
    作之紀錄文書，經查亦無顯不可信之情況，上開卷附之通聯
    調閱查詢單，自具有證據能力。
五、又按刑事訴訟法第159條之5第2項所定：「當事人、代理人
    或辯護人於法院調查證據時，知有第159條第1項不得為證據
    之情形，而未於言詞辯論終結前聲明異議者，視為有前項之
    同意。」乃係基於證據資料愈豐富，愈有助於真實發現之理
    念，酌採當事人進行主義之證據處分權原則，並強化言詞辯
    論主義，透過當事人等到庭所為之法庭活動，在使訴訟程序
    順暢進行之要求下，承認傳聞證據於一定條件內，得具證據
    適格。此種「擬制同意」，因與同條第一項之明示同意有別
    ，實務上常見當事人等係以「無異議」或「沒有意見」表示
    之，斯時倘該證據資料之性質，已經辯護人閱卷而知悉，或
    自起訴書、原審判決書之記載而了解，或偵、審中經檢察官
    、審判長、受命法官、受託法官告知，或被告逕為認罪答辯
    或有類似之作為、情況，即可認該相關人員於調查證據之時
    ，知情而合於擬制同意之要件（最高法院96年度臺上字第
    4174號判決意旨參見）。經查，本件除上開所述一、二、三
    、四所載證據之證據能力外，本判決下列所引用之各該被告
    以外之人於審判外之陳述【含言詞（指證人鍾建明、林碧珠
    等人於警詢時之陳述）及書面陳述（如職務報告）】，檢察
    官及被告江文彬、張世週於本院審判期日中均未對此部分之
    證據表示意見，且迄至言詞辯論終結前亦未聲明異議，本院
    審酌上開證據資料製作時之情況，尚無違法不當及證明力明
    顯過低之瑕疵，亦認為以之作為證據應屬適當，揆諸前開規
    定，爰依刑事訴訟法第159條之5規定，認本院後述之前揭證
    據等【含言詞（指證人鍾建明、林碧珠等人於警詢時之陳述
    ）及書面陳述（如職務報告）】均有證據能力。
六、按被告之自白，非出於強暴、脅迫、利誘、詐欺、疲勞訊問
    、違法羈押或其他不正之方法，且與事實相符者，得為證據
    ，刑事訴訟法第156條第1項定有明文。本件被告江文彬、張
    世週下列經本院所引用之於本院審理時自白犯罪（包括部分
    自白）部分，被告江文彬、張世週於本院審理時均未提出其
    他可供證明被告江文彬、張世週下列經本院所引用之於本院
    審理時自白犯罪（包括部分自白）部分，究有如何之遭受「
    強暴、脅迫、利誘、詐欺、疲勞訊問、違法羈押或其他不正
    之方法」始為自白之證據，以供本院得以即時調查審認，並
    參酌上開所述非屬於供述證據部分之證據，足認被告江文彬
    、張世週下列經本院所引用之於本院審理時自白犯罪（包括
    部分自白）部分，其與事實相符者，自得為證據。
貳、有關於認定犯罪事實部分：
一、訊據被告江文彬、張世週對於99年8月4日晚間接獲被害人李
    瑞麟之行動電話，並於稍後相約至臺中市○○區○○路、新
    平路口見面，李瑞麟於該現場遭人毆打成傷等事實固均坦承
    不諱，惟矢口否認有與現場出手毆打李瑞麟之人有共同傷害
    之犯行，被告江文彬辯稱：伊沒有找人去毆打李瑞麟，那些
    人是誰叫來的伊也不知道；被告張世週辯稱：那天晚上是李
    瑞麟自己打電話叫伊過去的，伊只有帶江文彬和2名司機過
    去，其他人伊都不認識，伊沒有找人去毆打李瑞麟等語。經
    查：
（一）被害人李瑞麟於99年8月4日23時20分許確實受有「臉部2
      1公分擦傷、32擦傷、68公分血腫、54公分擦傷
      、106公分血腫、20.3公分擦傷、胸腹部19公分紅
      腫、153公分紅腫、頸肩部82公分紅腫、85公分紅
      腫、腿部33公分擦傷、43公分擦傷、11公分擦傷、
      43公分擦傷、左耳83公分紅腫、頭部118公分擦傷
      併血腫、85公分紅腫、背部55公分紅腫、156公分
      紅腫、指部2公分擦傷、10.2公分擦傷、臂部33公分擦
      傷、33公分擦傷、11公分擦傷」等傷害，業有被害人
      李瑞麟提出之行政院衛生署臺中醫院驗傷診斷書（附於警
      卷第17頁）及李瑞麟受傷照片14張影本（附於警卷第18、
      19頁）附卷可稽。
（二）又經當晚護送李瑞麟至行政院衛生署臺中醫院急診室就醫
      之曾人文描述李瑞麟之受傷經過，證人曾人文於偵查中結
      稱：「（檢問：去年8月4日晚上你有跟李瑞麟去太平區○
      ○路跟興平路口？）沒有，我是一個人去的，我在晚上10
      點左右起床後，我太太告訴我一個叫『阿彬』及『三六』
      分別打電話找我，我就分別回電，『阿彬』告訴我『三六
      』不知道在嗆什麼，一直嗆『大支』，『大支』抓狂，『
      阿彬』說雙方要準備人輸贏，我回他大家都認識那麼久，
      講一講就好，何必這樣，我跟他說我過去看看，他跟我講
      的地點我不清楚，只知道在太平中興路上，我在出門前有
      回電給『三六』，『三六』講他們都很行，要嗆輸贏，我
      就說我過去看看，大家講一講就好，我穿好衣服就出門，
      大約10點半左右到，我拐過中興路不遠，就看到『阿彬』
      一票人在路旁，我從太平路左轉中興路，我在左前方路口
      轉角處，一票人中我就有看到『阿彬』跟『大支』，總共
      有5、6人，我車子靠邊停，因為我是在右邊，我就走過中
      興路到對面跟『阿彬』講大家都認識，講一講就好，『阿
      彬』回我『三六』嗆到『大支』抓狂，一回頭就看到『三
      六』從對面車道自己一人走過來，也走到路旁，跟『阿彬
      』面對面，『阿彬』就問他你是在嗆什麼，『三六』回他
      都是你『阿彬』在設局，意思就是他在自導自演，接下來
      『阿彬』跟『大支』身後的一票人就走過『阿彬』跟『大
      支』圍過來，就出手毆打『三六』，『三六』看苗頭不對
      ，轉頭要跑，結果跌倒在地，接下來就一陣亂打，我一直
      叫他們不要打，後來一部車疾駛過來，停在『三六』倒的
      身旁，跳下三人，又一人一腳踢『三六』，全部的人就一
      哄而散，只剩我跟倒地的『三六』，我看他傷勢嚴重，趕
      快開車過來把他扶上車，送他到臺中醫院。（檢問：在『
      三六』轉頭要跑時，是否『阿彬』有推了他一把？）當時
      情況很亂，我很緊張，所以不清楚，因為他們五、六人把
      『三六』圍住。（檢問：『阿彬』跟『大支』有無一起參
      與把『三六』圍在一起？）我講的五、六人就是包括『阿
      彬』跟『大支』。（檢問：『大支』是否有動手打『三六
      』？）我沒有看到，我只看到他雜在一票人裡，只看到那
      一票人用腳踢『三六』，到底誰出腳踢我看不清楚。（檢
      問：但至少你可以確定圍住『三六』並毆打『三六』的人
      ，是跟『阿彬』跟『大支』一起來的？）應該沒有錯，是
      他們叫來的。（檢問：後面來的那部車上三人，是否跟『
      阿彬』及『大支』一起來的人？）是不是一起來我不知道
      ，是同一時間下來打人的。（檢問：打人這群人裡有無你
      認識的人？）我只認識『阿彬』跟『大支』。」等語（見
      100年度偵字第7188號卷第65到67頁即100年7月21日訊問
      筆錄）；又證人曾人文於本院審理時結證：「（法官問：
      提示100年度偵字第7188號卷第65到67頁，在檢察官訊問
      時說的話是否實在？）都實在。（法官問：99年8月4日晚
      上為何你會到太平區○○路與新平路口？）我起床之後，
      我太太跟我說江文彬、李瑞麟一直打電話給我，我有分別
      回電，我才知道他們發生衝突，江文彬在電話中告訴我說
      李瑞麟一直打電話嗆張世週，張世週就抓狂說要互相約地
      點談判，我有問他們約在哪裡，我就趕過去看。（法官問
      你趕過去看之後，看到了什麼？）我看到路邊有一票人，
      其中有江文彬、張世週都在那邊，我就過去跟他們打招呼
      ，跟他們說到底有什麼事情，大家講一講就好了。然後我
      就看到李瑞麟從對面馬路走過來，江文彬就問李瑞麟說你
      在嗆什麼，李瑞麟就跟他們都是你們在設局，之後，除了
      江文彬、張世週以外的其他在旁邊的人就上去打李瑞麟。
      （法官問：他們是如何打李瑞麟？）除了江文彬、張世週
      以外旁邊的人都有打，但是我不知道江文彬、張世週是否
      有出手或出腳打李瑞麟。（法官問：旁邊的人去打李瑞麟
      時，江文彬、張世週的反應為何？）江文彬、張世週也是
      跟旁邊三、四個人圍著李瑞麟，李瑞麟要跑的時候就絆倒
      跌倒在地上，大家就圍著一直踢他，到底是誰踢他我看不
      清楚，大約持續多久我不知道，但是時間不長，後來有一
      部車停下在李瑞麟的旁邊，車上有下來兩、三個人補踢李
      瑞麟幾腳之後，就一哄而散，後來我看李瑞麟傷勢嚴重，
      我就帶李瑞麟去台中醫院。」等語（見本院卷100年9月22
      日審判筆錄），互核證人曾人文於偵訊及本院審理時就證
      述有關被害人李瑞麟遭人共同毆傷之情節均大致相符，並
      無歧異矛盾；且明確證述被害人李瑞麟係於99年8月4日當
      晚遭被告江文彬、張世週夥同一起到場的四名成年男子及
      隨後趕到的三名成年男子共同圍住後拳打腳踢，至於是何
      人出手或何人出腳，因當時情況緊張混亂致其無法辨識，
      但可以確認在場共同毆打李瑞麟之四名成年男子係隨同被
      告江文彬、張世週到場，另三名成年男子亦隨後趕到加入
      毆打行動，且於被告江文彬、張世週趨前與李瑞麟對峙時
      ，先到場之四名成年男子亦緊隨在後，待被告江文彬與李
      瑞麟一言不合時，即先行出手毆打李瑞麟，李瑞麟欲逃跑
      倒地後，被告江文彬、張世週亦參與共同圍住李瑞麟以防
      李瑞麟逃脫，讓在場圍住李瑞麟之七名成年男子順勢共同
      毆打李瑞麟。
（三）另被告江文彬、張世週均不否認於99年8月4日當晚有出現
      在被害人李瑞麟遭毆打成傷之地點，此有卷附之臺中市○
      ○區○○路中興路口監視器翻拍照片2張影本（附於警卷
      第20頁）等在卷可憑；另經本院當庭勘驗上開路口監視器
      錄影光碟，勘驗結果：「一、99年8月4日22時48分46秒張
      世週、江文彬搭乘BMW7559-ZD自小客車到現場。二、張世
      週下車後即持手機似在聯絡事情，旁邊有兩位黑衣人出現
      。三、99年8月4日22時48分32秒到53分26秒陸續有其他人
      到現場徘徊、張望，人數多達六、七人。四、99年8月4日
      22時53分33秒江文彬對著現場的黑衣人指示位置。五、99
      年8月4日22時54分20秒一夥人即前往馬路對向，僅剩兩名
      黑衣人注視對向。六、99年8月4日22時54分35秒江文彬返
      回BMW7559-ZD自小客車旁。七、99年8月4日22時55分04
      秒江文彬與其他人陸續上BMW7559-ZD自小客車。八、99年
      8月4日22時55分31秒BMW7559-ZD自小客車駛離現場。」（
      見本院卷100年9月22日審判筆錄，上開監視錄影光碟之擷
      取畫面亦經本院資訊室列印出附於本院卷第22至31頁），
      依上開臺中市○○區○○路中興路口監視器錄影光碟勘驗
      之結果可知，被告江文彬、張世週確係先夥同二名成年男
      子至現場，且一開始在人數尚未到齊前還續以手機頻頻聯
      絡，於人數匯集到六、七人時，被告江文彬即以手指示前
      往位置，之後被告江文彬、張世週再與隨同到場之成年男
      子共同離開現場，是依現場參與毆打的四名成年男子係與
      被告江文彬、張世週同進同退，其中兩名成年男子還與被
      告張世週、江文彬共同搭乘BMW車號7559-ZD自小客車到現
      場，是被告江文彬、張世週辯稱渠等不認識現場毆打李瑞
      麟之人，亦不知是何人通知到場等辯詞顯然不可採信；且
      依上開監視器錄影光碟勘驗之結果，益徵證人曾人文所證
      述共同出手毆打李瑞麟之數人係跟隨被告江文彬與張世週
      一同到場之證詞為真實。
（四）再參以證人曾人文所結證內容：「我在晚上10點左右起床
      後，我太太告訴我一個叫『阿彬』及『三六』分別打電話
      找我，我就分別回電，『阿彬』告訴我『三六』不知道在
      嗆什麼，一直嗆『大支』，『大支』抓狂，『阿彬』說雙
      方要準備人輸贏，我回他大家都認識那麼久，講一講就好
      ，何必這樣，我跟他說我過去看看，他跟我講的地點我不
      清楚，只知道在太平中興路上，我在出門前有回電給『三
      六』，『三六』講他們都很行，要嗆輸贏，我就說我過去
      看看，大家講一講就好，我穿好衣服就出門。」等語（見
      100年度偵字第7188號卷第65頁）、「我起床之後，我太
      太跟我說江文彬、李瑞麟一直打電話給我，我有分別回電
      ，我才知道他們發生衝突，江文彬在電話中告訴我說李瑞
      麟一直打電話嗆張世週，張世週就抓狂說要互相約地點談
      判，我有問他們約在哪裡，我就趕過去看。」等語（見本
      院卷第18頁背面）；是被告江文彬於赴約前已向證人曾人
      文預告被告張世週經李瑞麟激怒後已召集人馬要去教訓李
      瑞麟，曾人文才會覺得事態嚴重，急於勸阻雙方發生衝突
      ，一方面趕赴現場阻止事故發生，一方面打電話勸阻李瑞
      麟不要衝動，依曾人文如此緊張之表現，必然感受到被告
      江文彬、張世週已準備對李瑞麟有所不利，是故被告江文
      彬、張世週夥同七名成年男子到約定現場前，應對該次行
      動有所謀議，而非偶然聚集不知所為何事，則被告江文彬
      、張世週辯稱渠等未找人前去共同毆打李瑞麟等辯詞，應
      為卸責之詞，無法採信。
二、按現行刑法關於正犯、從犯之區別，係以其主觀之犯意及客
    觀之犯行為標準，凡以自己犯罪之意思而參與犯罪，無論其
    所參與者是否係犯罪構成要件之行為，皆為正犯，其以幫助
    他人犯罪之意思而參與犯罪，其所參與者，苟係犯罪構成要
    件之行為，亦為正犯，必以幫助他人犯罪之意思而參與犯罪
    ，其所參與者又為犯罪構成要件以外之行為，始為從犯。故
    共同實施犯罪行為之人，在合同意思範圍以內，各自分擔犯
    罪行為之一部，相互利用他人之行為，以達其犯罪之目的者
    ，即應對於全部所發生之結果，共同負責。且共同正犯之意
    思聯絡，原不以數人間直接發生者為限，即有間接之聯絡者
    ，亦包括在內，而意思聯絡並不限於事前有所謀議，及僅行
    為當時有共同犯意之聯絡者，亦屬之，且其表示之方法，亦
    不已明示通謀為必要，即相互間有默示之合致，亦無不可。
    是依上開各項證據資料加以判斷後，可知案發當時被告江文
    彬、張世週與七名成年男子對於前往毆打現場之目的係為教
    訓李瑞麟應有所知悉，縱然被告江文彬、張世週未親自出手
    毆打李瑞麟，惟看到其他共同前往之成年男子出手毆打李瑞
    麟未加阻止，甚至共同圍住李瑞麟防止李瑞麟逃脫，足認其
    等主觀上與其他七名成年男子具有同一目的默示合意之意思
    聯絡，客觀上亦以彼此之行為作為自己行為一部之行為分擔
    ，其等間之犯意聯絡復不以直接聯絡為必要，縱使被告江文
    彬、張世週並未實際毆打李瑞麟，揆諸上開說明，尚與共同
    正犯之成立不生影響。
三、綜上所述，本院認被告江文彬、張世週二人上開共同毆打被
    害人李瑞麟之行為，事證明確，犯行堪以認定，應予依法論
    科。
參、論罪科刑：
一、核被告江文彬、張世週所為，均係犯刑法第277條第1項之普
    通傷害罪。被告江文彬、張世週與其他七名不詳真實姓名年
    籍之成年人就上開傷害犯行，有犯意聯絡與行為分擔，為共
    同正犯。
二、爰審酌被告江文彬並無前科，素行尚稱良好，被告張世週曾
    有違反麻醉藥品管理條例、偽造文書等前，素行尚非良好；
    被告江文彬、張世週與被害人李瑞麟同於臺中烏日高鐵站招
    攬業務之計程車司機，因為非屬同一車隊致生嫌隙，李瑞麟
    深感不平而於酒後以言語挑釁被告江文彬、張世週，被告江
    文彬、張世週雖係經李瑞麟刺激而萌生共同傷害李瑞麟之犯
    意，惟被告江文彬、張世週夥同數人共同前往與李瑞麟相約
    地點，見李瑞麟僅一人赴會，仍以多欺少將李瑞麟毆打成傷
    ，使李瑞麟受有頭面部多處血腫、胸腹部紅腫、四肢部多處
    擦傷、頸肩部紅腫、背臂部紅腫等多達二十餘處之傷害，傷
    勢雖為皮肉之傷，教訓意味濃厚，但被告江文彬、張世週挾
    外力欺壓同業之惡性非輕，且被告江文彬、張世週迄今仍未
    賠償李瑞麟；及其等犯罪後未有表達悔悟之意，仍飾詞狡辯
    拒絕供出其他參與毆打犯行共犯之真實姓名以供偵審單位調
    查，於犯罪後態度部分尚無從為其有利之考量；再考之被告
    江文彬為高中肄業之智識程度與生活狀況小康、被告張世週
    為國中畢業之智識程度與生活狀況小康（以上參見被告江文
    彬、張世週之警詢調查筆錄受詢問人欄之記載）等一切情狀
    ，各量處如主文所示之刑，並諭知易科罰金之折算標準，以
    示懲儆。
肆、被告李瑞麟無罪部分：
一、公訴意旨另以：被告李瑞麟與江文彬、張世週均為計程車司
    機，因在臺中高鐵站排班停車糾紛，而生嫌隙，李瑞麟因心
    生不滿，於99年8月4日18時至21時間之某時，撥打電話予張
    世週，向張世週恫稱「你若不過來，你就是俗辣，我就給你
    死得很難看。」等語，而以加害生命、身體之事，恐嚇張世
    週，致生危害於安全，因認被告李瑞麟此部分另涉犯有刑法
    第305條之恐嚇危害安全罪嫌。
二、按犯罪事實應依證據認定之，無證據不得認定犯罪事實，又
    不能證明被告犯罪者，應諭知無罪之判決，刑事訴訟法第15
    4條第2項及第301條第1項分別定有明文。次按刑事訴訟法上
    所謂認定犯罪事實之證據，係指足以認定被告確有犯罪行為
    之積極證據而言；如未能發現相當證據或證據不足以證明，
    自不能以推測或擬制之方法，以為裁判基礎（最高法院29年
    上字第3105號、40年台上字第86號判例參照）。再告訴人之
    告訴，係以使被告受刑事訴追為目的，是其陳述是否與事實
    相符，仍應調查其他證據以資審認（最高法院52年台上字第
    1300號判例參照）；又檢察官就被告犯罪事實，應負舉證責
    任，並指出證明之方法，刑事訴訟法第161條第1項定有明文
    ，因此，檢察官對於起訴之犯罪事實，應負提出證據及說服
    之實質舉證責任。倘其所提出之證據，不足為被告有罪之積
    極證明，或其指出證明之方法，無從說服法院以形成被告有
    罪之心證，基於無罪推定之原則，自應為被告無罪判決之諭
    知（最高法院92年台上字第128號判例參照）。
三、本件公訴人認被告李瑞麟涉犯有刑法第305條之恐嚇危害安
    全罪嫌，無非係以上開犯罪事實，業經告訴人張世週於警、
    偵訊中指訴明確，並有證人鍾建明、林碧珠之證詞，為其主
    要之論據。惟訊據被告李瑞麟固坦承有於99年8月4日晚間接
    續撥打電話予張世週，惟堅詞否認有何恐嚇之犯意及犯行，
    並辯稱：伊沒有恐嚇張世週，伊是跟張世週說「你不時的放
    風聲想要打我，不管任何時候我都等你（台語）」，而且第
    一通是在21時03分33秒，講了2分1秒，第二通是22時20分08
    秒打的，共講了16秒等語。
四、而刑法第305條恐嚇危害安全罪係規定以加害生命、身體、
    自由、名譽、財產之事，恐嚇他人致生危害於安全，為其犯
    罪構成要件，該罪名係結果犯，以致生危害於安全為要件，
    即被害者因受到加害者恐嚇之通知，心中產生畏懼，而有不
    安之感覺，始足當之。換言之，該罪之成立，須以受恐嚇者
    心生畏懼為要件；若受恐嚇者並不因此心生畏懼之心，則其
    安全未受危害，實施恐嚇行為者即不成立恐嚇罪（最高法院
    87年度台上字第2176號、93年度台上字第4632號判決參照）
    。經查：
（一）被害人張世週於警詢時指稱：「當時有一外號叫三六的男
      子打電話給我，他說如果我不馬上來太平的話，他就要給
      我死。當時我身旁車行司機及別家車行的老闆聽到後，就
      一起過來找他了解，他就嗆說：『要怎樣都沒關係。』司
      機一聽不爽就揍他（約10秒），當時我和兩三人有跳出來
      勸架拉開，揍完之須大家一哄而散就離開現場。」等語（
      見警卷第7頁背面）；又於偵查中指稱：「（檢問：去年8
      月4日晚上你從幾點開始跟江文彬在一起？）幾點我不知
      道，是他們很多司機來我家附近，我請他們去水餃攤吃飯
      ，總共5、6個人。（檢問：在你們吃飯期間，李瑞麟是否
      有先打電話給江文彬？）這我不知道。（檢問：李瑞麟在
      稍後有打給你？）有。（檢問：你在8月4日前一禮拜是否
      在外面放風聲要打李瑞麟？）沒有。（檢問：8月4日當天
      李瑞麟在電話中質問你為何放風聲要打他的事？）他電話
      中不是這樣講，他一開始就罵人，接著說『你挺江文彬幹
      嘛』，說我要烙人找他，接著講『現場不然就來太平』，
      意思是要輸贏，我說我沒有空，他說我不過去就要給我死
      ，因為我後來有將手機擴音，大家司機都有聽到，林碧珠
      跟『阿明』鐘建明有聽到，江文彬沒有聽到，他當時在幹
      嘛我不知道。」等語（見偵卷第43頁）；依上開被害人張
      世週之指訴中，可知被告李瑞麟雖有說要被害人張世週出
      來輸贏，並以若不出面說要讓他死之類話語，惟被害人張
      世週並未有心生畏懼之感，反而接受被告李瑞麟要輸贏之
      邀約，並召集多人共同前往。
（二）另證人鍾建明於警詢中證述：「約於當晚18時許，我、江
      文彬、張世週及林碧珠等四人在外面吃飯之時，李瑞麟就
      打電話給大支說，問說：『我看你不爽，你今天不出來，
      我今天也要把你找出來！我撂人在這等你。你是俗啦不敢
      來喔，絕對要給你好看，幹!（台語）』，掛完電話後他
      還一直持續打電話給大支，三六打電話約大支在台中市○
      ○區○○路、中興路口碰面，當時我有聽到，我就自行開
      車前往該地點，就發現三六、大支及江文彬及一群我不認
      識的人在那，當時我站在他們的對面看，約沒幾分鐘就打
      起來了，打完後那群人就一哄而散，我就看到三六一人倒
      下後，有人開車載他離開後，我也離開現場。」等語（見
      警卷第12頁背面）；又於偵查中結證：「（檢問：吃飯期
      間是否有人打給江文彬或張世週？）我知道『大支』接到
      『三六』打來的電話，『大支』接電話後聽到『三六』在
      叫罵，他才改擴音，『三六』在電話中要約『大支』出來
      ，如果不出來，『三六』就要給『大支』難看，應該沒有
      講要給他死，太久我忘記了，我只記得他一直要約『大支
      』吵架」等語（見偵卷第45頁）；再於本院審理時結證：
      「（法官問：99年8月4日下午六、七點有無跟江文彬、張
      世週、林碧珠四人在水湳路大鵬路牛肉麵店吃飯？）有。
      （法官問：在吃飯期間有無聽到李瑞麟打電話給綽號大支
      的張世週嗎？）有。大支有轉換成擴音模式給大家聽到，
      可能是李瑞麟之前就有打電話給張世週，所以後來李瑞麟
      打來的時候，張世週就轉換成擴音讓我們聽到。（法官問
      ：請陳述就你當時聽到擴音內容為何？）李瑞麟說『你卒
      仔，你不敢出來，如果你不敢出來，我要給你難看，給你
      死（台語）』，李瑞麟就一直說類似這些話。（法官問：
      這樣的電話你聽到幾通？）張世週當場轉換擴音給我們聽
      的通話我只聽到這一通。（法官問：張世週當場聽到李瑞
      麟說這些話，有無何反應？）李瑞麟已經打了很多通電話
      給張世週，因為這樣張世週才放擴音給我們聽，我們感覺
      張世週很生氣，但是張世週自己沒有陳述他很生氣。（法
      官問：張世週聽完李瑞麟這些電話之後，有無說要找李瑞
      麟出來？）後來吃麵吃到一半就不吃了，張世週說他要過
      去，我們就解散了，但是我們怕會出事，所以才跟在後面
      去看看。」等語（見本院卷第56頁）。
（三）另證人林碧珠於警詢中證述：「約當日18時許，我、江文
      彬、張世週、鍾建明等四人在外吃飯之時，李瑞麟打電話
      給大支，當時張世週手機是擴音狀態，在場的我們都有聽
      到三六在對他『辱罵三字經幹你娘，一定要撂人來跟你喬
      下去！有膽就出來（台語）』等語；掛完電話之後他還持
      續一直打，我想他應該是酒醉的狀態，一直在漫罵，後來
      三六就來電約大支在台中市○○區○○路、中興路口碰面
      ，大支順帶載我們過來，碰面後三六就一直罵三字經，我
      就對大支說三六酒醉了，我就叫大支不理會他，我就先開
      車離開了。」等語（見警卷第13頁背面）；又於偵查中結
      證：「（檢問：去年8月4日你跟誰在何處用餐？）在水湳
      大鵬路水餃店，跟江文彬、『大支』、鍾建明及我，還有
      『大支』的太太，吃到9點多。（檢問：吃飯期間是誰打
      電話給江文彬或張世週？）『三六』，他有打給江文彬及
      張世週，好像先打給江文彬，打了很多通，後來打給『大
      支』，『大支』講一講，後來『三六』又打來，『大支』
      就開擴音，我有聽到『三六』講『你若不過來，你就是俗
      仔，我就給你死得很難看』，我確定有聽到這句話，『大
      支』講我們又沒怎麼樣，也是有回罵他『三小』，後來『
      大支』就把手機切斷，『三六』又再打來，又一直罵，因
      為『大支』都有開擴音，後來罵到『大支』講說會去看，
      後來吃完飯我就想說過去看看，我開計程車過去。」等語
      （見偵卷第46頁）；再於本院審理時證稱：「（法官問：
      99年8月4日下午六、七點有無跟江文彬、張世週、林碧珠
      四人在水湳路大鵬路牛肉麵店吃飯？）有。（法官問：你
      當天是否有聽到李瑞麟打電話給張世週？）有。我們在那
      裡吃飯，李瑞麟一直打電話給張世週，後來張世週就把電
      話轉換成擴音，李瑞麟當時有喝酒，就一直盧。（法官問
      ：你聽到擴音的內容為何？）李瑞麟說『大支你如果有辦
      法就出來，如果你不出來你就是卒仔，我讓你死的很難看
      （台語）』。（法官問：擴音的電話你聽到幾通？）大約
      有三通。講的內容就是類似同樣的話，一直漫罵。（法官
      問：張世週當場聽到李瑞麟說這些話，有無何反應？）張
      世週說『你在罵什麼，你再罵我要生氣了』。（法官問：
      張世週聽完李瑞麟這些電話之後，有無說要找李瑞麟出來
      ？）我沒有聽到這部分。我們麵沒有吃完，因為李瑞麟約
      張世週去太平，我們四人麵都沒有吃完就離開了。」等語
      （見本院卷第57頁背面、第58頁）。
（四）相互勾稽上開證人鍾建明、林碧珠之證述內容，姑不論證
      人鍾建明、林碧珠就有關(1)被告李瑞麟於99年8月4日晚間
      接續撥打張世週手機之時間、(2)通數、(3)張世週放擴音予
      在場人聽之次數之陳述，前後彼此間是否一致，惟可知被
      告李瑞麟確有於99年8月4日晚間接續撥打張世週手機，要
      求張世週出來輸贏，並以若不出面就是「俗仔」「就給你
      難看」「就給你死」等類似之語激怒張世週，張世週亦遭
      激怒後決意接受李瑞麟之要約，是張世週並非心生畏懼始
      接受李瑞麟之要約，而係因心生惱火而決意接受李瑞麟之
      要約，此亦與前述證人曾人文所證述：「我起床之後，我
      太太跟我說江文彬、李瑞麟一直打電話給我，我有分別回
      電，我才知道他們發生衝突，江文彬在電話中告訴我說李
      瑞麟一直打電話嗆張世週，張世週就抓狂說要互相約地點
      談判，我有問他們約在哪裡，我就趕過去看。」等語（見
      本院卷第18頁背面）情節相符，被告李瑞麟雖有一直以「
      俗仔」「就給你難看」「就給你死」等類似之語激怒張世
      週，其目的係要逼使張世週、江文彬等人出面談判，究非
      係基於恐嚇危害張世週安全之意思，張世週亦未感受到安
      全上有受威脅之疑慮，此由被告李瑞麟庭呈之門號0000-0
      00000之受信通信紀錄查詢結果（見本院卷第41頁），可
      見張世週自決意接受被告李瑞麟輸贏之要約後，即自當晚
      22時42分42秒、22時45分58秒、22時47分23秒、22時48分
      36秒以其手機門號0000-00000接續撥打予被告李瑞麟，應
      係就相約見面地點作連繫以及探詢彼此到達之位置，以張
      世週積極正面應對之表現，益證張世週對於上開被告李瑞
      麟所說「俗仔」、「就給你難看」「就給你死」等類似之
      語未生畏懼之感。
五、按刑法第305條之恐嚇罪，係指將對生命、身體、自由、名
    譽、財產之法益加以不法惡害之意旨，通知他人，使人產生
    恐怖之心理狀態而言，被告李瑞麟雖有對張世週說「俗仔」
    、「就給你難看」「就給你死」等類似之語，張世週聽聞後
    反而激起欲找人共同教訓李瑞麟之決意等情，足見張世週並
    未因此感到害怕，核與恐嚇危害安全罪之構成要件不符，被
    告李瑞麟之犯行尚屬不能證明，揆諸前開法條及判例意旨，
    自應諭知被告李瑞麟為無罪之判決，以免冤抑。
依刑事訴訟法第299條第1項前段、第301條，刑法第28條、第27
7條第1項、第41條第1項前段，刑法施行法第1條之1第1項、第2
項前段，判決如主文。
本案經檢察官楊朝嘉到庭執行職務。
中    華    民    國   100    年    11    月    24    日
                  刑事第一庭    法  官  廖穗蓁
以上正本證明與原本無異。
如不服本判決應於收受判決後10日內向本院提出上訴書狀，並應
敘述具體理由；其未敘述上訴理由者，應於上訴期間屆滿後20日
內向本院補提理由書（均須按他造當事人之人數附繕本）「切勿
逕送上級法院」。
                                書記官  許靜茹
中    華    民    國   100    年    11    月    24    日
附錄論罪科刑法條全文：
中華民國刑法第277條
傷害人之身體或健康者，處3年以下有期徒刑、拘役或1千元以下
罰金。
犯前項之罪因而致人於死者，處無期徒刑或7年以上有期徒刑；
致重傷者，處3年以上10年以下有期徒刑。